臺灣桃園地方法院刑事判決　　　　　　　　　　　　九十三年度訴字第一０一九號
　　公　訴　人　臺灣桃園地方法院檢察署檢察官
　　被　　　告　甲○○　男　三.
右列被告因毒品危害防制條例案件，經檢察官提起公訴（九十三年度毒偵字第一四四
　六號），本院合議庭裁定改依簡式審判程序審理，判決如左：
    主  文
甲○○施用第一級毒品，處有期徒刑陸月，如易科罰金，以參佰元折算壹日。
    事  實
一、甲○○曾於民國八十九年間，因施用毒品案件，經本院以八十九年度毒聲字第一
    六二一號裁定送觀察、勒戒後，認其無繼續施用傾向，於八十九年四月二十日執
    行完畢出監，並由臺灣桃園地方法院檢察署檢察官於八十九年四月十七日以八十
    九年度毒偵字第七四七號為不起訴處分確定。詎其竟仍不知悔改，復基於施用第
    一級毒品之犯意，於九十三年二月十一日採尿前回溯二十六小時內某時，在其位
    於桃園縣龜山鄉○○街二五四號住處，以將毒品放入香煙內吸食之方式，施用第
    一級毒品海洛因一次。嗣經警通知其到場採尿後，將其尿液送驗，結果呈嗎啡陽
    性反應因而查獲。
二、案經桃園縣警察局龜山分局報告臺灣桃園地方法院檢察署檢察官偵查起訴。
    理  由
壹、程序部分：
一、按除被告所犯為死刑、無期徒刑、最輕本刑為三年以上有期徒刑之罪或高等法院
    管轄第一審案件者外，於準備程序進行中，被告先就被訴事實為有罪之陳述時，
    審判長得告知被告簡式審判程序之旨，並聽取當事人、代理人、辯護人及輔佐人
    之意見後，裁定進行簡式審判程序，刑事訴訟法第二百七十三條之一定有明文，
    本件被告甲○○被訴違反毒品危害防制條例案件，經本院訊問被告後，被告為有
    罪陳述，且所犯非死刑、無期徒刑、最輕本刑為三年以上有期徒刑之罪或高等法
    院管轄第一審案件，經踐行上開程序後，由合議庭裁定由獨任法官改依簡式審判
    程序審理。
貳、實體部分：
一、右揭犯罪事實，業據被告甲○○於本院審理時坦承不諱。且查，被告於九十三年
    二月十一日，經警通知到場採尿後，送請昭信科技顧問股份有限公司鑑定，經該
    公司以氣相層析質譜儀分析法鑑定結果，呈嗎啡陽性反應，此有桃園縣警察局龜
    山分局被採尿人姓名編號對照表、昭信科技股份有限公司濫用藥物陽性檢體檢驗
    報告各一紙在卷可稽（參偵卷第八頁、第十頁）。按，海洛因經注射入人體後，
    約百分之八十於二十四小時內自尿中排出，一般而言，尿液中能否驗出嗎啡陽性
    反應與其投與量、投與途徑、採尿時間、個人體質及檢驗方法之靈敏度有關，國
    外曾有文獻報導注射六亳克之海洛因鹽酸鹽，其代謝物嗎啡之平均可檢出時限約
    為二十六小時，（最低檢出量為三○○NG/ML）。因此僅憑尿液中呈嗎啡陽性反
    應，並無法確實推算吸食時間距採集時間之長短，唯依上開資料推斷，最長可能
    不會超過二十六小時，業經行政院衛生署藥物食品檢驗局分別以八十一年九月八
    日（八一）藥檢壹字第八一一四八八五號函釋在案，是足證被告之自白核與事實
    相符，可以採信。被告前於八十九年間，因施用毒品案件，經本院以八十九年度
    毒聲字第一六二一號裁定送觀察、勒戒後，認其無繼續施用傾向，於八十九年四
    月二十日執行完畢出監，並由臺灣桃園地方法院檢察署檢察官於八十九年四月十
    七日以八十九年度毒偵字第七四七號為不起訴處分確定，此有臺灣高等法院被告
    全國前案紀錄表、臺灣桃園地方法院檢察署刑案資料查註紀錄表、不起訴處分書
    一份在卷可參（參偵卷第十九頁）。從而，本件被告於執行勒察、勒戒完畢出監
    後，五年內再犯本件施用第一級毒品之犯行，事證明確，堪以認定。
二、按海洛因屬毒品危害防制條例第二條第二項第一款之第一級毒品。是核被告甲○
    ○施用第一級毒品海洛因之犯行，所為係犯毒品危害防制條例第十條第一項之施
    用第一級毒品罪，其施用時持有第一級毒品海洛因，既意在供己施用，其持有之
    低度行為應為施用之高度行為吸收，不另論罪。至於被告雖於警訊時曾供承其所
    施用之毒品來源為案外人乙○○（即黃益軒）所出售云云，惟被告嗣於本院訊時
    問時則堅詞否認其施用之毒品係購自黃益軒等語，且查，案外人黃益軒因此而涉
    犯之販賣毒品案件，業經臺灣桃園地方法院檢察署檢察官於九十三年八月二十六
    日以犯罪嫌疑不足為由，而為不起訴處分，此有不起訴處分一份在卷可稽，因此
    ，本件尚難據以依同條例第十七條規定減輕其刑，附此敘明。爰審酌被告所侵害
    法益僅係其個人身體、健康，復能於犯罪後坦承犯行，頗具悔改之意等一切情狀
    ，量處如主文所示之刑，併諭知易科罰金之折算標準。
三、(一)公訴意旨另略以：被告除有前開施用第一級毒品之犯行外，其基於施用第一級
      毒品之概括犯意，另自九十三年一月間某日起至九十三年二月十日止，在其前
      開住處，連續施用第一級毒品海洛因多次，因認被告此部分所為亦係犯毒品危
      害防制條例第十條第一項之施用第一級毒品罪嫌。
    (二)按「犯罪事實應依證據認定之，無證據不得認定其犯罪事實」、「被告或共犯
      之自白，不得作為有罪判決之唯一證據，仍應調查其他必要之證據，以察其是
      否與事實相符。」、「又不能證明被告犯罪者，應諭知無罪之判決。」，刑事
      訴訟法第一百五十四條第二項、第一百五十六條第二項、第三百零一條第一項
      分別定有明文。
    (三)公訴意旨認被告另有上開施用第一級毒品之犯行，無非係以被告之自白為其論
      據。訊據被告固亦自承於前開期間均有施用第一級毒品海洛因之犯行，惟此部
      分除被告之自白外，並無其他積極之證據足以佐證，揆諸首揭規定，自不能徒
      憑被告之自白，而認被告自九十三年一月間某日起至同年二月十日止間，另有
      施用第一級毒品之犯行。此部分本應為被告無罪之判決，惟公訴意旨認此部分
      如成立犯罪，與前開論罪科刑部分，有連續犯之裁判上一罪之關係，爰不另為
      無罪之諭知，附此敘明。
據上論斷，應依刑事訴訟法第二百九十九條第一項前段、第二百七十三條之一第一項
，毒品危害防制條例第十條第一項，刑法第十一條前段、第四十一條第一項前段，罰
金罰鍰提高標準條例第二條，判決如主文。
本案經檢察官廖先志到庭執行職務。
中　　　華　　　民　　　國　　九十三　　年　　　九　　　月　　二十九　　日
                              臺灣桃園地方法院刑事第十庭
                                  法      官  李  桂  英
右正本證明與原本無異。
如不服本判決，應於判決送達後十日內向本院提出上訴狀( 應附繕本 )，上訴於
臺灣高等法院。
                                  書  記  官  張  淑  芬
中　　　華　　　民　　　國　　九十三　　年　　　九　　　月　　二十九　　日
附論罪科刑依據之法條：
毒品危害防制條例第十條
毒品危害防制條例第十條
施用第一級毒品者，處六月以上五年以下有期徒刑。
施用第二級毒品者，處三年以下有期徒刑。
